【裁判字號】    89,交聲,129
【裁判日期】    891016
【裁判案由】    違反道路交通管理處罰條例聲明異議
【裁判全文】
臺灣臺北地方法院交通事件裁定                    八十九年度交聲字第一二九號
    異議人即
    受處分人  甲○○
右列受處分人因違反道路交通管理處罰條例案件，對於台北市交通事件裁決所中華民
國八十八年十二月二十八日所為之處分 (原處分案號：北市交裁駕字第二二－一０七
五二四號），聲明異議，本院裁定如左：
    主      文
原處分撤銷。
甲○○汽車駕駛人在禁止臨時停車處所停車，處罰鍰新台幣陸佰元。
    理      由
一、按禁止臨時停車線為紅色實線，用以指示禁止臨時停車路段，道路交通標誌標線
    號誌設置規則第一百六十九條第一項、第二項定有明文，又汽車駕駛人在禁止臨
    時停車處所停車者，處新台幣（以下同）六百元以上一千二百元以下罰鍰，道路
    交通管理處罰條例第五十六條第一項第五款定有明文。而違反道路交通管理處罰
    條例之行為人，未依規定自動繳納罰鍰或未依規定到案聽候裁決，處罰機關固得
    依違反道路交通管理事件統一裁罰標準及處理細則第四十四條第一項之規定依該
    處理細則附件之統一裁罰標準表，對行為人逕行裁決（如行為人係違反道路交通
    管理處罰條例第五十六條第一項第一款規定，其逕行裁決之處理方式為對行為人
    處以法文中之最高額罰鍰一千二百元），惟該條項規定乃必以行為人經合法收受
    舉發違反道路交通管理事件通知單（以下稱舉發通知單）後，無正當理由未依該
    舉發通知單上所載應到案日期為罰鍰之繳納或到案聽候裁決時，方有適用，易言
    之，如行為人已在舉發通知單上所載應到案日期前自動到案向原舉發單位或原處
    分機關提出申訴，因行為人既已提出申訴，自係靜待原舉發單位或原處分機關之
    調查結果，而如原舉發單位或原處分機關在行為人應到案日期前調查完畢，並於
    行為人應到案日期前將對行為人不利之調查結果通知行為人，行為人仍拒不到案
    ，此時原處分機關固得依前揭處理細則第四十四條第一項規定對行為人為逕行裁
    決，否則原舉發單位或原處分機關如在行為人應到案日期後方對行為人之申訴內
    容調查完畢並通知行為人，即難認行為人係故意不在應到案日期前到案，而可由
    處罰機關依前揭道路交通管理事件統一裁罰標準及處理細則第四十四條第一項之
    規定對行為人逕行裁決。
二、本件受處分人即異議人甲○○，於民國八十八年四月二日十九時五十三分許，將
    其所駕駛車號ＣＧ－四八五八號自用小客車，停放在台北縣新莊市○○路○段劃
    設有紅色實線表示禁止臨時停車之路段，而為台北縣警察局新莊分局（以下稱新
    莊分局）員警乙○○以其有違反前揭道路交通管理處罰條例第五十六條第一項第
    一款規定之行為，當場掣單舉發，並予拍照存證，嗣經將舉發通知單送達受處分
    人，受處分人於舉發通知單上所載應到案日期八十八年四月十七日前之八十八年
    四月十五日向台北市交通事件裁決所提出申訴，經轉請新莊分局調查結果仍認受
    處分人有前開違規行為，並於八十八年五月二十六日函覆受處分人，而因受處分
    人仍未繳納罰鍰，原處分機關乃依前揭道路交通管理處罰條例第五十六條第一項
    第一款及違反道路交通管理事件統一裁罰標準及處理細則第四十四條第一項之規
    定於八十八年十二月二十八日逕行裁處異議人罰鍰一千二百元。
三、受處分人聲明異議意旨辯稱略以：舉發時並無警員在場云云；惟查：
    受處分人將前開車號自用小客車停放在前開劃設有紅色實線表示禁止臨時停車之
    路段為警舉發之違規事實，有新莊分局員警乙○○所攝之照片一禎附本院卷可稽
    ，該張相片清晰可見受處分人確有將前開車號自用小客車停放在前開劃設有紅色
    實線表示禁止臨時停車路段之事實，並據證人即開單告發受處分人之員警乙○○
    於本院八十九年三月十七日調查時，以具結擔保其供述之真實性並在負擔偽證罪
    之心理處罰狀態下供稱確實在現場舉發受處分人上揭違規之事實（當日訊問筆錄
    參照），按證人乙○○乃為原處分機關所認定受處分人有前開違規行為之原證人
    ，其並到庭在本院法官面前以言詞供述本件訴訟上之待證事實－即受處分人有前
    開違規事實，則由其上開供述以觀，已足使本院得有原處分機關所認定受處分人
    有於前揭時地騎乘機車闖紅燈之事實為屬真實之百分之百確信，且於本件卷存證
    據資料內並無任何積極證據足以證明證人乙○○上開供述係屬虛偽，亦無有足以
    令人顯信其供述為不可採之品性證據或前科證據存在，本院自不得僅以證人為本
    件開單告發受處分人之員警而全盤抹煞其在訴訟上所具有之原證人資格，而受處
    分人對前開證人侯元之供述並無法舉出或請本院調查任何對其有利之證據資料
    ，以使本院對證人所供述受處分人違規之事實產生任何合理之懷疑，且交通警察
    掣單舉發違反道路交通管理處罰條例所列之違規事實，本質上為行政處分，係公
    務員基於職務上之權力，依法就特定之具體事件所為之具公法上效果之單方面行
    政行為，基於公務員為公法上行為具有公信力之原則，該行政行為當可被推定為
    真正，其據以依法處分之事實認定亦為正確無誤，從而本件異議人僅空言稱其並
    未違規云云，尚難遽予採信，本件事證明確，受處分人之違規行為堪以認定。
四、綜上所述，受處分人雖有在前揭時地違規停車之事實而為警舉發，惟受處分人已
    在舉發通知單上所載應到案日期八十八年四月十七日前之同年月十五日向台北市
    交通事件裁決所提出申訴，有蓋有台北市交通事件裁決所八十八年四月十五日北
    市裁收字第八八六四六九００００號日期章戳之申訴表一紙附本院卷可稽，核諸
    前揭說明，受處分人並非不依限到案，從而原處分機關依前揭違反道路交通管理
    事件統一裁罰標準及處理細則第四十四條第一項之規定，對受處分人以其有違反
    道路交通管理處罰條例第五十六條第一項第一款規定之行為，逕行裁處罰鍰一千
    二百元，即難認為有當，本件受處分人之異議雖無理由，惟原處分既有不當，自
    應由本院將原處分撤銷，仍以受處分人有違反道路交通管理處罰條例第五十六條
    第一項第一款規定之行為，對其從輕處以該條項規定中之六百元罰鍰如主文第二
    項所示，以資適法。
據上論斷，應依道路交通案件處理辦法第二十條前段，裁定如主文。
中      華      民      國      八十九      年     十     月    十六    日
                                    臺灣臺北地方法院交通法庭
                                        法    官  林  政  憲
右正本證明與原本無異。
如不服本裁定，應於裁定送達後五日內，向本院提出抗告狀。
                                        書 記 官  江  虹  儀
中      華      民      國      八十九      年     十     月    十七    日


司法院資訊處製作；財團法人民間司法改革基金會備份。
